# 请教陈版：母子公司资金拆借票据背书还款合并抵消

提问人：Ruthy_wu 时间：2018-05-14 20:55:44
同一集团内母子公司 2017 年发生资金拆借（母公司借给子公司 1000 万元），子公司需要支付母利息。母公司 1000 万资金借出时，现金流为“支付其他与投资活动有关的现金”。 2018 年 2 月，子公司已应收票据背书的形式偿还借款 1000 万元，子公司分录（借其他应付款，贷应收票据；不影响现金流），母公司分录（借应收票据，贷其他应收款；不影响现金流）。 2018 年 2 月，票据到期，母公司现金流“收到其他与投资活动有关的现金”1000万元。请问一下： 1 、母子公司账务处理是否正确 2 、合并层面现金流，“收到其他与投资活动有关的现金”1000万元，是否需要抵消，如何抵消

回答人：chenyiwei
如果不考虑该票据背书无真实交易背景的法律上瑕疵，单纯讨论会计处理问题，则： 1 、母子公司账务处理基本合理。 2 、合并层面现金流的归属项目，应考虑子公司最初取得该票据的原因予以考虑。例如，如果子公司最初取得该票据是客户作为货款支付的，则应作为“销售商品、提供劳务收到的现金”。